【裁判字號】    98,易,759
【裁判日期】    981106
【裁判案由】    竊盜
【裁判全文】
臺灣苗栗地方法院刑事判決               98年度易字第759號
公  訴  人  臺灣苗栗地方法院檢察署檢察官
被      告  甲○○
                    現於臺灣臺中監獄苗栗分監
上列被告因竊盜案件，經檢察官提起公訴（98年度偵字第3853、
3899、3928、4547號），被告於準備程序中就被訴事實為有罪之
陳述，經本院裁定改依簡式審判程序審理，並判決如下：
    主  文
甲○○犯攜帶兇器竊盜罪，累犯，處有期徒刑捌月；又犯竊盜罪
，累犯，處有期徒刑月；又犯踰越安全設備竊盜罪，累犯，處
有期徒刑捌月；又共同犯攜帶兇器毀越安全設備竊盜罪，累犯，
處有期徒刑捌月，扣案如附表所載之物均沒收；又犯竊盜罪，處
處有期徒刑伍月。應執行有期徒刑貳年陸月，扣案如附表所載之
物均沒收。
    犯  罪  事  實
一、甲○○意圖為自己不法之所有，基於竊盜之犯意，分別於下
    述時、地，竊取他人之財物：
(一)、民國98年06月07日15時許，在苗栗縣大湖鄉省道台六線29.3
    公里處「吉香草莓園」旁，持客觀上可供為兇器使用之一字
    型螺絲起子1 把，以敲破車牌號碼1056-TZ 號自小客車左後
    側玻璃車窗之方式（毀損部分未據告訴），竊取己○○所有
    放置在車內之皮包1 個（內有新台幣「下同」約2 千元、中
    華郵政股份有限公司金融卡、汽、機車駕駛執照、全民健康
    保險卡等物）。得手後，將現金取出花用殆盡，皮包及其他
    物件則隨意棄置他處。嗣為警據報後，採得甲○○遺留在自
    小客車內之跡證，而循線查獲上情（以下簡稱第一犯罪事實
    ）。
(二)、98年06月10日10時50分許，在苗栗縣大湖鄉富興村16鄰法雲
    寺吊橋下河床，竊取釣客戊○○放置在鵝卵石上之背包1 只
    （內有約5 百元及國民身分證、中華郵政股份有限公司金融
    卡、全民健康保險卡等物）。得手後，將現金取出花用殆盡
    ，背包及其他物件則隨意棄置他處。嗣因另涉他案為警詢問
    時，主動向警自首上情（以下簡稱第二犯罪事實）。
(三)、98年07月12日深夜零時許，在苗栗縣泰安鄉中興村2 鄰長橋
    17號，以踰越安全設備鋁窗之方式，進入無人住居之建築物
    建（原起訴書誤載為：以徒手破壞安全設備鋁窗之方式，侵
    入住居內【住宅部分未據告訴】，業經公訴檢察官當庭更正
    ），竊取丙○○所有之金嗓牌點唱機1 台、擴大機1 台。得
    手後，於同日17時許，在苗栗縣泰安鄉○○村○○○○道路
    上，為警在甲○○所駕駛之車牌號碼MD-8410 號自小客車內
    ，發現上開贓物，而循線查獲上情（以下簡稱第三犯罪事實
    ）。
(四)、98年07月21日凌晨01時許，夥同成年男子劉國良（另案偵辦
    中），基於共同竊盜之犯意聯絡與行為分擔，由劉國良攜帶
    如附表所載客觀上可供兇器使用之十字螺絲起子等物品及工
    ，推由甲○○在外把風，另由劉國良毀越苗栗縣大湖鄉富興
    村九芎坪無人住居工寮內之屬安全設備之窗戶，竊取乙○○
    所有之上準牌電子磅秤1 台、水果刀1 把（以下簡稱第四犯
    罪事實）。
(五)、98年07月22日某時許，在苗栗縣大湖鄉○○村○○○○道路
    旁，竊取丁○○所有前於同日上午08時許失竊後，遭他人停
    放於該處之車牌號碼LX-6330 號自小貨車1 部。得手後，於
    同日20時30分許，搭載劉國良載運上開贓物電子磅秤及如附
    表所載工具，途經苗栗縣大湖鄉義和村16鄰盛興09號前時，
    為警查獲並扣得上開贓物及如附表所載作案工具等物，劉國
    良則趁隙逃逸（以下簡稱第五犯罪事實）。
二、案經苗栗縣警察局大湖分局報告臺灣苗栗地方法院檢察署檢
    察官偵查起訴。
    理  由
一、按簡式審判程序之證據調查，不受第159 條第1 項之限制，
    刑事訴訟法第273 條之2 定有明文，是依上開規定，於行簡
    式審判程序之案件，被告以外之人於審判外之陳述，除有其
    他不得作為證據之法定事由外，應認具有證據能力。查本件
    既經裁定適用簡式審判程序，是以下所引用之審判外言詞或
    書面陳述，應均得作為本件之論斷證據。
二、認定犯罪事實所憑之證據及其認定之理由（本件因被告對於
    犯罪事實均已認罪在案，故僅引用證據名稱）：
(一)、關於第一犯罪事實部分：
１、被告之自白（偵3853號卷第12頁、本院卷第59頁）。
２、被害人己○○之警詢筆錄（偵3853號卷第4頁、5頁）。
３、扣案黑色運動鞋1雙（偵3853號卷第17頁）。
４、被告於接近案發時間，騎乘機車行經案發地點附近翻拍照片
    2 張（偵3853號卷第21頁）。
５、被告所騎乘之機車及行竊時所穿著衣物照片6 張（偵3853號
    卷第22頁至25頁）。
６、行車執照1張（偵3853號卷第26頁）。
(二)、關於第二犯罪事實部分：
１、被告自白（偵3899號卷第7 頁反面、30頁，本院卷第59頁）
    。
２、被害人戊○○警詢筆錄（偵3899號卷第4頁、5頁）。
３、犯罪現場照片（偵3899號卷第13頁、14頁）。
４、苗栗縣警察局大湖分局大湖派出所受理各類案件紀錄表（偵
    3899號卷第10頁）。
(三)、關於第三犯罪事實部分：
１、被告自白（偵4547號卷第4頁反面，本院卷第59頁）
２、被害人丙○○警詢筆錄（偵4547號卷第7頁）
３、起獲贓物及犯罪現場照片（偵4547號卷第12頁、13頁）
４、贓物認領保管單（偵4547號卷第14頁）。
(四)、關於第四犯罪事實部分：
１、被告自白（偵3928號卷第18頁、19頁、第49頁，偵3853號卷
    第41頁，本院卷第60頁）。
２、被害人乙○○警詢筆錄（偵3928號卷第9 頁）。
３、職務報告書（偵3928號卷第21 頁）。
４、起獲贓物上準牌電子磅秤1 台、水果刀1 把（偵3928號卷第
    26 頁）。
５、贓物認領保管單（偵3928號卷第30頁）。
６、起獲贓物及行竊工具照片（偵3928號卷第46頁、47頁）。
７、如附表所載行竊工具。
(五)、關於第五犯罪事實部分：
１、被告自白（偵3928號卷第69頁，本院卷第61頁）。
２、被害人丁○○警詢筆錄（偵3928號卷第12頁、13頁）。
３、職務報告書（偵3928號卷第21 頁）。
４、贓物認領保管單（偵3928號卷第29頁）。
５、起獲贓物照片2張（偵3928號卷第44頁）。
三、適用之法條：
(一)、關於第一犯罪事實部分：刑法第321條第1項第3款。
(二)、關於第二犯罪事實部分：刑法第320條第1項。
(三)、關於第三犯罪事實部分：刑法第321條第1項第2款。
(四)、關於第四犯罪事實部分：刑法第321 條第1 項第2 款、第3
    款。該犯罪事實與劉國良有共同之犯意聯絡與行為分擔，應
    依同法第28條之規定論以共同正犯。
(五)、關於第五犯罪事實部分：刑法第320 條第1項。
四、刑罰有加重、減輕之理由：
(一)、被告前因竊盜案件，經本院於93年12月22日以93易字第587
    號判決判處有期徒刑1 年6 月確定，又因違反毒品危害防制
    條例，經本院於93年11月25日以93年易字第595 號判決判處
    有期徒刑1 年確定，嗣所犯上開2 罪，經本院於94年3 月2
    日以94年聲字第78號裁定合併定其應執行刑為有期徒刑2 年
    5 月，繼因撤銷假釋執行殘刑，甫於96 年7月18日縮刑期滿
    執行完畢，有臺灣高等法院被告前案紀錄表1 份在卷足憑（
    本院卷第17頁至20頁），其於受徒刑之執行完畢後，5 年以
    內故意再犯本件有期徒刑以上各罪，應依刑法第47條第1 項
    規定，均為累犯，並均依法加重其刑。
(二)、關於第二犯罪事實部分：被告於該犯罪事實未發覺之前，向
    該管公務員告知其犯罪，而不逃避接受裁判，有警詢筆錄乙
    紙在卷足憑（偵3899號卷第7 頁反面），爰依刑法第62條前
    段之規定，減輕其刑。
五、爰審酌被告貪圖小利，竟冀望不勞而獲竊取他人財物、所犯
    情節、犯罪之手段、犯後坦承犯行，態度尚稱良好，所竊得
    之財物價值等一切情狀，分別量處如主文所示之刑，且定其
    應執行之刑，以示懲儆。
六、被告實施第一犯罪事實所用之該把一字型螺絲起子，業已丟
    棄，此節業據被告供明在卷（本院卷第71頁），為免將來執
    行困難，爰不予宣告沒收。至於如附表所載之物，則係另一
    共犯劉國良所有，與被告共犯第四犯罪事實所攜帶之物，亦
    據被告供明在卷（本院卷第69頁），爰依刑法第38條第1項
    第2 款之規定宣告沒收。
七、據上論斷，應依刑事訴訟法第273 條之1 第1 項、第299 條
    第1 項前段，刑法第28條、第47條第1 項、第321 條第1 項
    第2 款、第3 款、第320 條第1 項、第62條前段、第51條第
    5 款、第38條第1 項第2 款，刑法施行法第1 條之1 第1 項
    、第2 項前段，判決如主文。
本案經檢察官陳怡龍到庭執行職務。
中    華    民    國    98    年    11    月    6     日
                  刑事第一庭    法  官  林信旭
以上正本證明與原本無異。
如不服本判決應於收受判決後10日內向本院提出上訴書狀，並應
應敘述具體理由。其未敘述上訴理由者，應於上訴期間屆滿後20
日內向本院補提理由書( 均須按他造當事人之人數附繕本) 「切
勿逕送上級法院」。告訴人或被害人如對本判決不服者，應具備
理由請求檢察官上訴，其上訴期間之計算係以檢察官收受判決正
本之日期為準。
                                書記官  黃雅琦
中    華    民    國    98    年    11    月    6     日
本判決附錄之法條：
中華民國刑法第320條（普通竊盜罪、竊佔罪）
意圖為自己或第三人不法之所有，而竊取他人之動產者，為竊盜
罪，處5  年以下有期徒刑、拘役或 5 百元以下罰金。
意圖為自己或第三人不法之利益，而竊佔他人之不動產者，依前
項之規定處斷。
前二項之未遂犯罰之。
中華民國刑法第321條（加重竊盜罪）
犯竊盜罪而有左列情形之一者，處 6 月以上、 5 年以下有期徒
刑：
一、於夜間侵入住宅或有人居住之建築物、船艦或隱匿其內而犯
    之者。
二、毀越門扇、牆垣或其他安全設備而犯之者。
三、攜帶兇器而犯之者。
四、結夥三人以上而犯之者。
五、乘火災、水災或其他災害之際而犯之者。
六、在車站或埠頭而犯之者。
前項之未遂犯罰之。


司法院資訊處製作；財團法人民間司法改革基金會備份。
